【裁判字號】    90,易,2868
【裁判日期】    901031
【裁判案由】    傷害
【裁判全文】
臺灣高雄地方法院刑事判決                          九十年度易字第二八六八號
    公  訴  人  臺灣高雄地方法院檢察署檢察官
    被      告  乙○○
右列被告因傷害案件，經檢察官聲請簡易判決處刑（八十九年度偵字第二０五０一號
、第二０五二九號），經本院簡易庭認為不宜，移由本院改依通常程序審理，本院判
決如左：
    主  文
乙○○無罪。
    理  由
一、公訴意旨略以：被告乙○○於民國八十九年九月八日上午十時許，在高雄市○○
    ○路六九巷前，因細故與甲○○發生爭執，竟基於傷害之犯意，出手毆打甲○○
    ，致甲○○受有右眼眶下瘀傷、左手背擦傷及瘀傷、大腿擦傷之傷害，因認被告
    甲○○所為，係犯刑法第二百七十七條第一項之傷害罪嫌等語。
二、按犯罪事實應依證據認定之，無證據不得推定其犯罪事實。又不能證明被告犯罪
    者，應諭知無罪之判決，刑事訴訟法第一百五十四條、第三百零一條第一項分別
    定有明文。又告訴人之告訴，係以被告受刑事訴追為目的，是其陳述是否與事實
    相符，仍應調查其他證據以資審認。而認定不利被告之事實，須依積極證據，苟
    積極證據不足為不利於被告事實之認定時，即應為有利於被告之認定，不必有何
    有利之證據；事實之認定，應憑證據，如未能發現相當證據，或證據不足證明，
    自不能以推測或擬制之方法，以為裁判基礎，最高法院五十二年臺上字第一三０
    ０號、三十年上字第八一六號、四十年台上字八六號分別著有判例足供參照。
三、本案公訴人認被告乙○○有前揭傷害犯嫌，無非以告訴人甲○○之指訴，以及驗
    傷診斷書一紙為其主要論據。惟訊據被告乙○○堅決否認有何傷害犯行，辯稱：
    伊沒有打甲○○，是甲○○騎機車從後面追來，並不知拿何物從伊背部刺伊等語
    。經查：本件事故之發生，係導因告訴人之皮包於被告所任職管理員之皇后舞廳
    中遺失，告訴人認係被告所拾取，惟為被告所否認，因此二造乃生爭執，而被告
    與告訴人於爭執中，因被告不理告訴人而逕自騎車離去，惟告訴人仍不鬆手，繼
    續騎車自後要求被告返還，兩車並因此而發生擦撞等情，業據被告與告訴人陳明
    在卷（見本院九十年八月二十九日訊問筆錄），另被告究有否毆打告訴人？抑或
    係毆打告訴人何部位？被告與告訴人各執一詞，而依告訴人所陳，其於本院調查
    時先稱係毆打其身體、臉部、背部，應該也有打到雙手雙腳（見本院九十年八月
    二十九日訊問筆錄）。後又稱係以手毆打其臉、身體（見本院九十年九月二十一
    日訊問筆錄）。最後則改稱係以手毆打其頭頂部，其頭部並因而流血（見本院九
    十年十月十七日審判筆錄）。惟依告訴人於事發當日前往台灣高雄地方法院檢察
    署按鈴申告並委請法醫師驗傷結果，告訴人係眼眶下部瘀傷、左手背二處擦傷及
    一處瘀傷、一處表皮脫失、大腿一處擦傷，其餘身體、背部、頭頂部並未發現有
    傷勢，抑或流血，此有驗傷診斷書可參，是兩相比對，若被告果有徒手毆打告訴
    人背部、身體甚或毆打其頭頂部致流血，則於診斷時，至少亦可診斷出頭頂部之
    傷痕，且亦不可能出現有手、腳部位擦傷之痕，是告訴人所受之傷，是否為被告
    所傷，即非無疑，再依告訴人所陳，渠兩車擦撞之時，其亦有倒地之現象（見本
    院九十年十月十七日審判筆錄），則告訴人所受之傷勢是否係因人車倒地所致，
    亦不無可能，從而，被告是否有如告訴人所訴之傷害行為即非無疑，而本件除告
    訴人甲○○之片面指訴外，並無其他證據可資證明被告乙○○涉有傷害犯行，另
驗傷診斷書雖能證明告訴人甲○○有該診斷書所述之傷害，然該傷勢與告訴人所
    陳被毆打之部位及所可能導致之傷勢並不相一致，是尚無法證明係被告乙○○所
    為，此外，復查無其他積極證據足認被告乙○○有公訴人所指之犯行，揆諸前開
    規定及判例意旨，既不能證明被告乙○○之犯行，自應為其無罪之諭知。
據上論斷，應依刑事訴訟法第三百零一條第一項，判決如主文。
中      華      民      國      九十    年      十      月    三十一    日
                                  臺灣高雄地方法院刑事第四庭
                                      法  官  楊  國  祥
右正本證明與原本無異。
如不服本判決，應於判決送達後十日內，向本院提出上訴狀。
                                      書記官  陳  怡  真
中    華    民    國    九十      年       十      月      三十一      日


司法院資訊處製作；財團法人民間司法改革基金會備份。
